臺灣高等法院臺中分院刑事裁定　
111年度聲字第1909號

聲  請  人  臺灣高等檢察署臺中檢察分署檢察官     
受  刑  人  廖烽哲



上列聲請人因受刑人數罪併罰有二裁判以上，聲請定其應執行之
刑（聲請案號：111年度執聲字第819號），本院裁定如下：
    主  文
廖烽哲因犯如附表所示各罪所處之刑，應執行有期徒刑柒年貳月
。
    理  由
一、聲請意旨略以：受刑人廖烽哲因犯詐欺、偽造文書等罪，先
    後經判決確定如附表，數罪中雖有刑法第50條第1項但書所
    列情形，惟受刑人已請求檢察官聲請定應執行刑，有臺灣臺
    中地方檢察署刑法第50條第1項但書案件是否請求定應執行
    刑調查表足稽，應依刑法第50條第2項、第53條、第51條第5
    款規定，定其應執行之刑，爰依刑事訴訟法第477條第1項聲
    請裁定等語。
二、按「裁判確定前犯數罪者，併合處罰之。但有下列情形之一
    者，不在此限：一、得易科罰金之罪與不得易科罰金之罪。
    二、得易科罰金之罪與不得易服社會勞動之罪。三、得易服
    社會勞動之罪與不得易科罰金之罪。四、得易服社會勞動之
    罪與不得易服社會勞動之罪。前項但書情形，受刑人請求檢
    察官聲請定應執行刑者，依第51條規定定之」，刑法第50條
    定有明文，是以，合於數罪併罰之數罪，有刑法第50條第1
    項但書所列情形，須經受刑人請求檢察官聲請，始得依刑法
    第51條之規定定其應執行之刑。
三、次按數罪併罰，有二裁判以上者，依第51條之規定，定其應
    執行之刑；又數罪併罰，分別宣告其罪之刑，如宣告多數有
    期徒刑者，於各刑中之最長期以上，各刑合併之刑期以下，
    定其刑期，但不得逾30年，刑法第53條、第51條第5款亦有
    明文規定。又按法律上屬於自由裁量之事項，有其外部性界
    限及內部性界限，並非概無拘束。依據法律之具體規定，法
    院應在其範圍選擇為適當之裁判者，為外部性界限；而法院
    為裁判時，應考量法律之目的，及法律秩序之理念所在者，
    為內部性界限。法院為裁判時，二者均不得有所踰越（最高
    法院80年台非字第473號判例意旨可資參照）。是以數罪併
    罰，有二裁判以上，定其應執行之刑時，固屬於法院自由裁
    量之事項，然仍應受前揭外部性界限及內部性界限之拘束。
四、經查，受刑人廖烽哲因犯如附表所示詐欺、偽造文書等案件
    ，經臺灣臺中地方法院、本院先後判處如附表所示之刑，均
    經確定在案，此有如附表所示之判決書及臺灣高等法院被告
    前案紀錄表各1份附卷可憑，而其中受刑人所犯如附表編號4
    、8、9、10、11所示之罪為得易科罰金、得易服社會勞動之
    罪，如附表編號1、2、3、5、6、7、12所示為不得易科罰金
    、不得易服社會勞動之罪，依刑法第50條第1項但書之規定
    固不得併合處罰，然查受刑人已向檢察官聲請定應執行刑，
    有臺灣臺中地方檢察署民國111年7月19日刑法第50條第1項
    但書案件是否請求定應執行刑調查表附卷可稽（見本院卷第
    11至12頁），而其中附表編號1至8所示之罪，經本院以110
    年度聲字第533號裁定定其應執行刑有期徒刑5年10月確定；
    附表編號9至11所示之罪，經臺灣臺中地方法院以109年度訴
    字第2697號判決定其應執行刑有期徒刑1年確定。是以本院
    定應執行刑，不得逾越刑法第51條第5款所定法律之外部界
    限，即不得重於如附表編號1至12所示各罪加計之總和外；
    亦應受內部界限之拘束，即不得重於上開裁判所定應執行刑
    有期徒刑5年10月、1年與附表編號12所定有期徒刑7月之總
    和。又定應執行刑，不僅攸關國家刑罰權之行使，於受刑人
    之權益亦有重大影響，除顯無必要或有急迫情形外，法院於
    裁定前，允宜予受刑人以言詞、書面或其他適當方式陳述意
    見之機會，程序保障更加周全。本院給予受刑人陳述意見之
    機會（見本院卷第147至157頁），並審酌受刑人所犯如附表
    編號1至12所示各罪之犯罪態樣、時間間隔、侵害法益，考
    量各該罪合併後之不法內涵、罪責原則及合併刑罰所生之效
    果等情狀，暨考量自由裁量之範圍應受內部性界限之拘束及
    不利益變更禁止原則，避免本件定應執行刑後反較定應執行
    刑之前更不利於受刑人，爰定其應執行刑如主文所示。
五、爰依刑事訴訟法第477條第1項，刑法第50條第2項、第53條
    、第51條第5款，裁定如主文。
中　　華　　民　　國　　111 　年　　 9  　月　　23　　日
            刑事第三庭  審判長法　官　楊  真  明
                              法　官　楊  欣  怡
                              法　官　邱  顯  祥
以上正本證明與原本無異。
如不服本裁定，應於收受送達後5日內向本院提出抗告書狀(須附
繕本)。因疫情而遲誤不變期間，得向法院聲請回復原狀。

                              書記官  陳  緯  宇
　　　　　　　　　　　　　　　
中　　華　　民　　國　　111 　年　　9 　　月　　23　　日

受刑人廖烽哲定應執行刑案件一覽表
編            號          1         2         3 罪            名        詐欺     偽造文書     偽造文書 宣     告     刑  有期徒刑10月 有期徒刑1年2月 有期徒刑8月 犯   罪  日   期  107.04.27至107.07.31 107.09.18 107.08.22 偵查（自訴）機關 年  度  案  號  臺中地檢107年度偵字第31187號、108年度偵字第3186號 臺中地檢108年度偵字第9366號 臺中地檢108年度偵字第9366號 最後事實審 法        院 臺灣高等法院 臺中分院 臺灣臺中地方法院  臺灣臺中地方法院  案        號 109年度上訴字第707號 108年度訴字第2134號 108年度訴字第2134號  判 決  日 期 109.05.05 109.03.23 109.03.23 確定判決 法        院 臺灣高等法院 臺中分院 臺灣臺中地方法院 臺灣臺中地方法院  案        號 109年度上訴字第707號 108年度訴字第2134號 108年度訴字第2134號  判決確定日期 109.05.05 109.08.10 109.08.10 是否為得易科罰金之案件         否        否         否 
編            號          4         5         6 罪            名      偽造文書   偽造有價證券     偽造文書 宣     告     刑  有期徒刑6月 有期徒刑2年 有期徒刑8月 犯   罪  日   期  107.10.12至107.10.15 107.09.04 109.04.07至109.04.16 偵查（自訴）機關 年  度  案  號  臺中地檢107年度偵字第31187號、108年度偵字第3186號 臺中地檢108年度偵字第22266號 臺中地檢109年度偵字第12996、17827號 最後事實審 法        院 臺灣高等法院 臺中分院 臺灣高等法院 臺中分院 臺灣高等法院 臺中分院  案        號 109年度上訴字第707號 109年度上訴字第1563號 109年度上訴字第2387號  判 決  日 期 109.05.05 109.10.07 109.11.11 確定判決 法        院 臺灣高等法院 臺中分院 臺灣高等法院 臺中分院 臺灣高等法院 臺中分院  案        號 109年度上訴字第707號 （最高法院109年度台上字第4726號不合法上訴駁回） 109年度上訴字第1563號 109年度上訴字第2387號  判決確定日期 109.09.29 109.11.09 109.12.14 是否為得易科罰金之案件         是        否         否 
編            號          7         8         9 罪            名  偽造文書 恐嚇取財 詐欺 宣     告     刑  有期徒刑7月 有期徒刑6月 有期徒刑4月（4次） 犯   罪  日   期  109.04.16 109.04.26 108.08.15至109.04.17 偵查（自訴）機關 年  度  案  號  臺中地檢109年度偵字第12996、17827號 臺中地檢109年度偵字第12996、17827號 臺中地檢108年度偵字第34506號、109年度偵字第21953、22101號 最後事實審 法        院 臺灣高等法院 臺中分院 臺灣高等法院 臺中分院 臺灣臺中地方法院  案        號 109年度上訴字第2387號 109年度上訴字第2387號 109年度訴字第2697號  判 決  日 期 109.11.11 109.11.11 110.09.23 確定判決 法        院 臺灣高等法院 臺中分院 臺灣高等法院 臺中分院 臺灣臺中地方法院  案        號 109年度上訴字第2387號 109年度上訴字第2387號 109年度訴字第2697號  判決確定日期 109.12.14 109.12.14 110.12.25 是否為得易科罰金之案件         否        是        是 
編            號          10         11         12 罪            名  偽造文書 詐欺 詐欺 宣     告     刑  有期徒刑4月 有期徒刑3月 有期徒刑7月 犯   罪  日   期  108.09.28 108.11.27 109.04.12 偵查（自訴）機關 年  度  案  號  臺中地檢108年度偵字第34506號、109年度偵字第21953、22101號 臺中地檢108年度偵字第34506號、109年度偵字第21953、22101號 臺中地檢108年度偵字第34506號、109年度偵字第21953、22101號 最後事實審 法        院 臺灣臺中地方法院 臺灣臺中地方法院  臺灣高等法院 臺中分院  案        號 109年度訴字第2697號 109年度訴字第2697號 110年度上訴字第2073號  判 決  日 期 110.09.23 110.09.23 111.04.07 確定判決 法        院 臺灣臺中地方法院  臺灣臺中地方法院 臺灣高等法院 臺中分院  案        號 109年度訴字第2697號 109年度訴字第2697號 110年度上訴字第2073號  判決確定日期 110.12.25 110.12.25 111.05.04 是否為得易科罰金之案件         是        是        否